臺灣高等法院臺中分院民事裁定
111年度抗字第106號
抗  告  人  巫琨瑞

上列抗告人因與相對人國防部陸軍司令部等間權利侵害事件，對
民國111年1月27日臺灣臺中地方法院110年度補字第1589號裁定
關於核定訴訟標的金額部分，提起抗告，本院裁定如下：
    主  文
抗告駁回。
抗告訴訟費用由抗告人負擔。
    理  由
一、抗告意旨詳如附件所載。
二、按核定訴訟標的之價額，以起訴時之交易價額為準，無交易
    價額者，以原告就訴訟標的所有之利益為準；以一訴主張數
    項標的者，其價額合併計算之，但所主張之數項標的互相競
    合或應為選擇者，其訴訟標的價額，應依其中價額最高者定
    之；因定期給付涉訟，以權利存續期間之收入總數為準，期
    間未確定時，應推定其存續期間，但其期間超過10年者，以
    10年計算，民事訴訟法第77條之1第2項、第77條之2第1項、
    第77條之10定有明文。
三、經查：
　㈠抗告人於原法院提起本件訴訟，以如附表欄所示機關或銀行
    為被告，求為判命如附表訴之聲明欄所示之判決。而抗告
    人雖為附表所示不同聲明，惟其訴之目的均為相對人應給付
    抗告人全國軍公教年金改革重新審定前後之退除給與及年終
    慰問金金額差額，其訴之利益應屬同一。又抗告人之退除給
    與乃按月、終身支領；年終慰問金為按年支領，均屬定期給
    付性質，於抗告人死亡前均得領取，則抗告人於平均餘命之
    存續期間可請求之金額應可確定，自應以抗告人於平均餘命
    前所主張得領取之全部總數計算其訴訟標的價額。
　㈡抗告人雖主張：本件訴訟既為定期給付，且於抗告人死亡前
    終身可領取，而生命無常，該權利存續期間不能確定，自應
    依民事訴訟法第77條之10但書規定，推定以10年為限，原裁
    定就本件權利存續期間非以10年計算，反以伊於107年7月1
    日年金改革時為63歲，及60歲男性平均餘命為22.58年，而
    計算至伊82歲，已逾10年，有所不當等語。惟民事訴訟法第
    77條之10但書規定，係於定期給付之權利存續期間未確定而
    須以推定方式計算時，始於推定超過10年者以10年為限計算
    ，若權利存續期間可確定，即無該但書適用之餘地，而應回
    歸本文之規定。抗告人就本件訴訟請求之定期給付為終身得
    請領，顯見其權利存續期間即為抗告人存活期間，而抗告人
    之存活期間雖屬無常，但得以國人平均餘命計算，並非不能
    確定，自無從適用民事訴訟法第77條之10但書規定。原裁定
    就本件定期給付之存續期間以抗告人於年金改革時之60歲男
    性平均餘命計算至抗告人82歲，核無違誤。抗告人以此提起
    抗告，要屬無據。
　㈢至於抗告人聲明請求相對人給付之總數，依抗告人之主張，
    應以107年7月1日起加計2年軍校年資計算之退除給與差額及
    102年起年終慰問金80％數額合併計算，則依國軍退除役官兵
    輔導委員會111年1月5日輔給字第1110000328號函暨設算資
    料（見原審卷第45至47頁）、國防部陸軍司令部111年1月19
    日國陸人勤字第1110004996號函暨試算表（見原審卷第49至
    51頁）所示內容，該數額應為3,734,124元（計算式：1,332
    ,468元＋2,401,656元＝3,734,124元）。原裁定核定之訴訟標
    的價額誤為3,519,564元（就退除給與部分，誤以未加計軍
    校年資之國防部陸軍司令部110年11月17日國陸人勤字第110
    0200390號函所附試算表為計算依據），較該數額顯然為低
    ，惟此部分對抗告人並無不利，亦與抗告人之抗告理由無涉
    ，自不影響本件抗告結果，附此敘明。
四、從而，抗告意旨指摘原裁定關於核定訴訟標的價額部分不當
    ，聲明廢棄，自無理由，應予駁回。
五、據上論結，本件抗告為無理由，爰裁定如主文。　　　
中　　華　　民　　國　　111 　年　　3 　　月　　31　　日
       　　     民事第五庭    審判長法　官  游文科
　　　　　　　　　　　　　　        法　官  吳崇道
　　　　　　　　　　　　　　　      法　官  楊珮瑛
正本係照原本作成。            
再為抗告應以適用法規顯有錯誤為理由。            
如提起再抗告者應於裁定送達後10日內向本院提出抗告理由狀（
須按照他造人數附具繕本）並繳納抗告裁判費新台幣1000元，同
時委任律師或具有律師資格之關係人為代理人。因疫情而遲誤不
變期間，得向法院聲請回復原狀。
                                    書記官  金珍華
　　　　　　　　　　　　　　　　　　
中　　華　　民　　國　　111 　年　　3 　　月　　31　　日

　　
　　
　　　　 　　
附表   編號 訴之聲明 被告 1 確認抗告人有「國軍兵退除給與發放作業規定」定期金法效是民法第732條「終身定期金」等適用關係存在，屬民事事件，是大法官釋字第758號解釋之適用。 國防部 2 確認國防部陸軍司令部，對非現職，已非雇主、職員，無格重新核定，僅補認證或補償關係。有「變造行使文書罪」之虞，無侵權行為實行地之發生。法益是歸還遭「侵權」利益。陸軍司令部107年6月25日國陸人勤字第1070013878號函應廢棄，回復確定之86年5月19日陸退字046883號俸金之領憑證給付。 ⑴國防部 ⑵國防部陸軍司令   部 3 確認臺中臺灣銀行之侵權減少退休金係國防部陸軍總司令部、國防部、國軍退除役官兵輔導委員會之聯合作業行為無效。 ⑴國防部 ⑵國軍退除役官兵   輔導委員會 ⑶臺灣銀行臺中分   行 4 國軍退除役官兵委員會與國防部應仍依修正前「陸海空軍軍官士官服役條例」審定核發退除給與。依該條例第3條第7款規定，舊制由退輔會支應(86年前)，新制由退撫基金支應(86年後含新制)。並回復民法第732條「終身定期金」等給付方式。 ⑴國防部 ⑵國軍退除役官兵輔導委員會 5 (追加)軍校年資、年慰問金80%，依月計入月領核發，未領部分請追加核備。 ⑴國防部 ⑵國軍退除役官兵輔導委員會